# 母公司将固定资产按账面净值转让给子公司的单体和合并的处理方式

提问人：今朝行走在大路 时间：2021-12-12 11:04:29
请教陈版，母公司将固定资产按账面净值转让给子公司，子公司是按付出对价确认固定资产原值，重新评估尚可使用年限和残值率计算折旧吗，如果是这样，在合并层面还原回去原在母公司的原值和折旧的时候，转让后的折旧是延续母公司原账面计算，还是只是还原转让时点的原值跟折旧，转让后的折旧额仍然是子公司账面折旧额？

回答人：chenyiwei
1 、子公司理论上应按付出对价确认固定资产原值，重新评估尚可使用年限和残值率计算折旧。
2 、如果子公司重新评估后的折旧年限不同于原先母公司层面的折旧年限，则属于会计估计变更。在合并报表层面，对该项固定资产也应按照变更后的折旧年限和预计净残值计提折旧，而不能简单还原到母公司个别报表层面原先的年限和预计净残值。